---
title: "산업공학특론I_7주차_분산분석_실습"
author: "Munwon Lim"
date: "4/17/2024"
output: html_document
---

```{r setup, include=FALSE}
knitr::opts_chunk$set(echo = TRUE)
knitr::opts_chunk$set(fig.width=9, fig.height=12)
```

<br>
<br>
<br>

## [데이터 분석]

(https://github.com/psanabriaUC/BatteryDatasetImplementation/tree/master)

리튬 이온 배터리의 운전 시험 데이터

3개의 리튬 이온 배터리에 대하여, 특정 프로파일로 충방전 시험을 진행

충방전 사이클 진행에 따라 배터리의 노화가 이루어지며, 배터리 수명 종료 (EOL) 기준까지 데이터 확보

* cycle: 프로파일 운전 횟수
* ambient_temperature: 분위기 온도
* datetime: 일시
* capacity: 2.7V까지 방전된 배터리 용량(Ahr)
* voltage_measured: 배터리 단자 전압(V)
* current_measured: 배터리 출력 전류(A)
* temperature_measured: 배터리 온도(℃)
* current_load: 부하에서 측정된 전류(암페어)
* voltage_load: 부하에서 측정된 전압(볼트)
* time: 운전 시간

<br>
<br>
<br>

### 1. 데이터 탐색 (EDA) 및 전처리
```{r eda}

# 데이터 로드
filename <- list.files(pattern='B[0-9]')

dat <- list()
for (i in 1:length(filename)){
  dat[[i]] <- read.csv(filename[i])
}
names(dat) <- gsub('.csv','',filename)

# 데이터 요약
lapply(dat,summary)

# 데이터 시각화 (B0005를 대표로 실행)
par(mfrow=c(4,2))
for (i in c(2,4:9)){
  plot(dat[[1]][,i], ylab=colnames(dat[[1]])[i]) 
}

# 데이터 전처리 1 - capacity 변수만 추출
dat_merge <- Reduce(function(x, y) merge(x, y, by=c('cycle','time')), dat)
colnames(dat_merge)
dat_merge <- dat_merge[,c(1:2,grep('capacity',colnames(dat_merge)))]
colnames(dat_merge)[3:5] <- names(dat)
head(dat_merge)

# 데이터 전처리 2 - cycle 단위 축소
dat_merge <- aggregate(. ~ cycle, data=dat_merge[,-2], mean)

par(mfrow=c(1,1))
plot(NULL, xlim=range(dat_merge[,1]), ylim=range(dat_merge[,2:4]))
for (i in 2:ncol(dat_merge)){
  points(dat_merge[,i], col=i, pch=16)
}
legend('topright', legend=names(dat), col=2:4, pch=16)

# 데이터 전처리 3 - ANOVA 분석 가능한 형태로 수정
library(reshape)
dat_merge <- melt(data = dat_merge, id.vars = 'cycle')
head(dat_merge)
```

<br>

### 2. 분산분석
```{r anova}

# 분산분석 수행
fit <- aov(value ~ variable, data = dat_merge)
fit

# 유의차 검정
summary(fit)

# 신뢰구간 산출
tab <- unique(predict(fit, dat_merge, interval="confidence"))
row.names(tab) <- unique(dat_merge$variable)
tab

# 잔차 분석
par(mfrow=c(2,2))
plot(fit)

```

<br>

### 3. 사후검정
(https://url.kr/qxfrju)

```{r posthoc}
par(mfrow=c(2,1))

# LSD
library(agricolae)
lsd_test <- LSD.test(fit, 'variable')
lsd_test

plot(lsd_test)

# Tukey Test
tukey_test <- TukeyHSD(fit)
tukey_test

plot(tukey_test)

```