---
title: '산업공학특론I_10주차_주성분회귀&부분최소제곱회귀_실습'
author: 'Munwon Lim'
date: '5/8/2024'
output: html_document
---

```{r setup, include=FALSE}
knitr::opts_chunk$set(echo = TRUE)
knitr::opts_chunk$set(fig.width=9, fig.height=9)
```

<br>
<br>
<br>



## [데이터 분석]

(https://www.kaggle.com/datasets/sohommajumder21/appliances-energy-prediction-data-set)

저에너지 건물의 가전제품 에너지 사용량에 관한 회귀 모델을 만들기 위한 실험 데이터

* date: 날짜 (시간 연-월-일 시:분:초)
* Appliances: 총 에너지 사용량 (Wh)
* lights: 집안의 조명 장치의 에너지 사용량 (Wh)
* T1: 주방 온도 (섭씨)
* RH_1: 주방 습도 (%)
* T2: 거실 온도 (섭씨)
* RH_2: 거실 습도 (%)
* T3: 세탁실 온도 (섭씨)
* RH_3: 세탁실 습도 (%)
* T4: 사무실 온도 (섭씨)
* RH_4: 사무실 습도 (%)
* T5, 화장실 온도 (섭씨)
* RH_5, 화장실 습도 (%)
* T6: 건물 외부 온도 - 북쪽 (섭씨)
* RH_6, 건물 외부 습도 - 북쪽 (%)
* T7: 다리미실 온도 (섭씨)
* RH_7, 다리미실 습도 (%)
* T8: 십대방 온도 (섭씨)
* RH_8: 십대방 습도 (%)
* T9: 부모방 온도 (섭씨)
* RH_9: 부모방 습도 (%)
* T_out: 외부 온도 (섭씨)
* Press_mm_hg: 기압 (mm Hg)
* RH_out: 외부 습도 (%)
* Windspeed: 풍속 (m/s)
* Visibility:가시도 (km)
* Tdewpoint: 이슬점 (°C)

<br>
<br>
<br>

### 1. 데이터 탐색 (EDA) 및 전처리
```{r eda}

# 데이터 로드 및 요약
dat <- read.csv('산업공학특론I_10주차_실습 데이터.csv')
head(dat)

# 데이터 전처리
dat <- dat[,-1] #불필요한 변수 제거
dat <- scale(dat)#단위 통일
dat <- as.data.frame(dat)

# 학습, 테스트셋 분할
set.seed(0)
trainidx <- sample(1:nrow(dat), 0.7*nrow(dat))
train <- dat[trainidx,]
test <- dat[-trainidx,]

```

<br>

### 2. 상관분석
```{r cor}
library(corrplot)

# 상관계수 테이블 생성
corr <- cor(train, method='pearson')

# 상관계수 테이블 시각화
col <- colorRampPalette(c('red','blue'))
corrplot(corr, method='color', col=col(200), addCoef.col = 'black', type='upper',
         number.cex=0.75, tl.cex=0.75)

```

<br>

### 3. 일반회귀모형

```{r reg}
library(caret)
library(Metrics)

# 모델 수립
reg <- train(Appliances~ ., data=train, method = 'lm', trControl = trainControl(method = 'cv'))

# 모델 수립 결과
summary(reg)

# 예측력 평가
err <- function(actual,pred){
  result <- c(mae(actual,pred), mse(actual,pred), rmse(actual,pred))
  names(result) <- c('MAE','MSE','RMSE')
  print(result)
}

pred_reg <- predict(reg, test)
err(test$Appliances, pred_reg)

```


<br>

### 4. PCR

```{r pcr}
library(pls)

# 모델 수립
pcr_model <- pcr(Appliances ~ ., data = train, validation = 'CV')

# 주성분 검토
par(mfrow=c(1,1))
biplot(pcr_model)
summary(pcr_model)

par(mfrow=c(3,1))
plot(RMSEP(pcr_model), legendpos = "topright")
plot(pcr_model, ncomp = 6, asp = 1, line = TRUE)
plot(pcr_model, "loadings", comps = 1:6, legendpos = "topleft")

pc <- pcr_model$scores[,1:6] #최적 주성분 추출

# 모델 수립 결과
reg_pc <- lm(train$Appliances ~ pc)
summary(reg_pc) #회귀모델 요약

# 예측력 평가
pred_pcr <- predict(pcr_model, test, ncomp = 6)
err(test$Appliances, pred_pcr)

```


<br>

### 5. PLSR

```{r plsr}

# 모델 수립
plsr_model <- plsr(Appliances ~ ., data = train, validation = 'CV')

#잠재변수 검토
par(mfrow=c(1,1))
biplot(plsr_model)
summary(plsr_model)

par(mfrow=c(3,1))
plot(RMSEP(plsr_model), legendpos = "topright")
plot(plsr_model, ncomp = 7, asp = 1, line = TRUE)
plot(plsr_model, "loadings", comps = 1:7, legendpos = "topleft")

lv <- plsr_model$scores[,1:7] #최적 주성분 추출

# 모델 수립 결과
reg_pls <- lm(train$Appliances ~ lv)
summary(reg_pls) #회귀모델 요약

# 예측력 평가
pred_plsr <- predict(plsr_model, test, ncomp = 7)
err(test$Appliances, pred_plsr)

```
